【裁判字號】    99,交聲,767
【裁判日期】    990430
【裁判案由】    交管條例聲異
【裁判全文】
臺灣板橋地方法院交通事件裁定        99年度交聲字第763號
原處分機關  交通部公路總局臺北區監理所
異  議  人
即受處分人  甲○○
上列異議人即受處分人因違反道路交通管理處罰條例案件，對於
交通部公路總局臺北區監理所94年7 月8 日、93年1 月28日、95
年5 月5 日、95年12月11日所為之裁決處分（裁決字號：北監自
裁字裁40-ZH0000000號、40-ZE0000000號、40-ZE0000000號、40
-ZH0000000號、40-ZH0000000號、00-000000000號、40-ZB00000
00號、40-D00000000號）聲明異議，本院裁定如下：
    主  文
異議駁回。
    理  由
一、按受處分人，不服第8 條主管機關所為之處罰，得於接到裁
    決書之翌日起20日內，向管轄地方法院聲明異議；交通法庭
    認聲明異議不合法律上之程式或其異議權已經喪失者，應以
    裁定駁回之，道路交通管理處罰條例第87條第1 項、道路交
    通案件處理辦法第18條前段分別定有明文。故受處分人自應
    於上開規定之期間內向法院聲明異議，倘受處分人逾期異議
    ，即於法不合，法院自應裁定駁回。按處理違反道路交通管
    理事件，有關文書送達之程序，依行政程序法之規定，違反
    道路交通管理事件統一裁罰基準及處理細則第5 條定有明文
    。再按送達，於應受送達人之住居所、事務所或營業所為之
    ；於送達處所不獲會晤應受送達人時，得將文書付與有辨別
    事理能力之同居人、受僱人或應送達處所之接收郵件人員；
    送達不能依前2 條規定為之者，得將文書寄存送達地之地方
    自治或警察機關，並做送達通知書2 份，一份黏貼於應受送
    達人住居所、事務所、營業所或其就業處所門首，另一份交
    由鄰居轉交或置於該送達處所信箱或其他適當位置以為送達
    ；前項情形，由郵政機關為送達者，得將文書寄存於送達地
    之郵政機關，行政程序法第72條第1 項前段、第73條第1 項
    、第74條第1 項、第2 項分別定有明文。再對於當事人之送
    達，有下列各款情形之一者，行政機關得依申請，准為公示
    送達︰一、應為送達之處所不明者。二、於有治外法權人之
    住居所或事務所為送達而無效者。三、於外國或境外為送達
    ，不能依第86條之規定辦理或預知雖依該規定辦理而無效者
    。有前項所列各款之情形而無人為公示送達之申請者，行政
    機關為避免行政程序遲延，認為有必要時，得依職權命為公
    示送達。當事人變更其送達之處所而不向行政機關陳明，致
    有第1 項之情形者，行政機關得依職權命為公示送達。公示
    送達應由行政機關保管送達之文書，而於行政機關公告欄黏
    貼公告，告知應受送達人得隨時領取；並得由行政機關將文
    書或其節本刊登政府公報或新聞紙。公示送達自前條公告之
    日起，其刊登政府公報或新聞紙者，自最後刊登之日起，經
    20日發生效力，行政程序法第78條、第80條、第81條前段亦
    分別定有明文。又期間之末日為星期日、國定假日或其他休
    息日者，以該日之次日為期間之末日；期間之末日為星期六
    者，以其次星期一上午為期間末日，行政程序法第48條第4
    項亦定有明文。
二、經查，原處分機關以異議人即受處分人甲○○駕駛車牌號碼
    Z2-1516 號自用一般小客車，於附表所示之時、地，有附表
    所示之違規行為，為附表所示之機關依道路交通管理處罰條
    例之規定，逕行舉發如附表所示之違反道路交通管理事件通
    知單，並移送原處分機關，原處分機關以違規事實明確，而
    依道路交通管理處罰條例之規定，於附表所示之日期為附表
    所示之裁決書，裁罰如附表所示之罰鍰。附表編號1 至5 、
    附表編號7 、附表編號8 之裁決書分別由郵務機關送達至受
    處分人位於桃園縣龜山鄉○○○街4 號住所，因未獲受處分
    人或其同居人、受僱人收受，由郵務人員分別製作送達通知
    書2 份，1 份黏貼於送達人住居所門首，1 份置於該送達處
    所信箱或其他適當位置，分別於94年7 月13日、95年5 月11
    日、95年12月13日寄存於送達地之郵務機關即桃園一支郵局
    以為送達等情，有前述舉發通知單、裁決書暨送達證書、個
    人基本資料在卷足稽，故分別自翌日（即94年7 月14日、95
    年5 月12日、95年12月14日）起算20日異議期間，另加計異
    議人於前開時間住所地設在桃園縣，依法院訴訟當事人在途
    期間標準第4 條第1 項第3 款規定，尚有在途期間3 日，則
    附表編號1 至5 之異議期間原至94年8 月5 日，然因該日適
    逢颱風，全國均不上班，故順延1 日，又順延後適遇星期六
    ，故於次星期一即94年8 月8 日屆滿；附表編號7 之異議期
    間原至95年6 月3 日，又因該日為星期六，故於其次星期一
    即95年6 月5 日屆滿；附表編號8 之異議期間於96年1 月5
    日屆滿。另附表編號6 所示之裁決書，因遭郵政機關以「遷
    移新址不明」為由退回，原處分機關遂依行政程序法第78條
    、第80條之規定，依職權為公示送達，於93年4 月2 日登載
    於臺灣新生報告知應受送達人得隨時領取裁決書，此有臺灣
    新生報93年4 月2 日廣告第14版1 份在卷可佐，則該裁決書
    自應於93年4 月22日發生合法送達之效力，異議期間原至93
    年5 月15日，又因該日為星期六，故於其次星期一即93年5
    月17日屆滿。惟異議人遲至99年3 月1 日始向原處分機關提
    出聲明異議狀，有聲明異議狀收文章戳在卷可參，故本件異
    議人聲明異議已逾法定不變期間，揆諸首開法條規定及說明
    ，應裁定予以駁回。
三、據上論斷，應依道路交通案件處理辦法第18條，裁定如主文
    。
中    華    民    國    99    年    4     月    30    日
                           交通法庭法  官  何燕蓉
如不服本裁定，應於裁定送達後5 日內向本院提出抗告狀。
上列正本證明與原本無異。
                                   書記官  王元佑
中    華    民    國    99    年    4     月    30    日
附表：
附表：
┌──┬─────┬───────┬────────┬────────┬──────┬────┐
│編號│案號      │ 裁決書字號   │舉發單位及單號  │違規事實        │違規時地    │罰鍰金額│
│    │          ├───────┤                │                │            │        │
│    │          │ 裁決日期     │                │                │            │        │
├──┼─────┼───────┼────────┼────────┼──────┼────┤
│ 1  │99交聲763 │北監自裁字裁40│內政部警政署國道│道路交通管理處罰│國道十號西向│6,000元 │
│    │          │-ZH0000000號  │公路警察局國道第│條例第33條第1 項│17公里      │        │
│    │          │              │八警察隊田寮分隊│在高速公路超速行│            │        │
│    │          ├───────┼────────┤駛              │            │        │
│    │          │94年7 月8 日  │公警局交字第ZH00│                │            │        │
│    │          │              │76898 號        │                │            │        │
├──┼─────┼───────┼────────┼────────┼──────┼────┤
│ 2  │99交聲764 │北監自裁字裁40│內政部警政署國道│道路交通管理處罰│國道一號南向│6,000元 │
│    │          │-ZE0000000號  │公路警察局國道第│條例第33條第1 項│312 公里    │        │
│    │          │              │五隊新市分隊    │在高速公路超速行│            │        │
│    │          ├───────┼────────┤駛              │            │        │
│    │          │94年7 月8 日  │公警局交字第ZE01│                │            │        │
│    │          │              │82446 號        │                │            │        │
├──┼─────┼───────┼────────┼────────┼──────┼────┤
│ 3  │99交聲765 │北監自裁字裁40│內政部警政署國道│道路交通管理處罰│國道一號南向│6,000元 │
│    │          │ZE0000000號   │公路警察局國道第│條例第33條第1 項│312 公里    │        │
│    │          │              │五隊新市分隊    │在高速公路超速行│            │        │
│    │          ├───────┼────────┤駛              │            │        │
│    │          │94年7 月8 日  │公警局交字第ZE01│                │            │        │
│    │          │              │86961 號        │                │            │        │
├──┼─────┼───────┼────────┼────────┼──────┼────┤
│ 4  │99交聲766 │北監自裁字裁40│內政部警政署國道│道路交通管理處罰│國道三號北上│6,000元 │
│    │          │-ZH0000000號  │公路警察局國道第│條例第33條第1 項│284 公里    │        │
│    │          │              │八警察隊        │在高速公路超速行│            │        │
│    │          ├───────┼────────┤駛              │            │        │
│    │          │94年7 月8 日  │公警局交字第ZH30│                │            │        │
│    │          │              │06436 號        │                │            │        │
├──┼─────┼───────┼────────┼────────┼──────┼────┤
│ 5  │99交聲767 │北監自裁字裁40│內政部警政署國道│道路交通管理處罰│國道十號西向│6,000元 │
│    │          │-ZH0000000號  │公路警察局國道第│條例第33條第1 項│17公里      │        │
│    │          │              │八警察隊        │在高速公路超速行│            │        │
│    │          ├───────┼────────┤駛              │            │        │
│    │          │94年7 月8 日  │公警局交字第ZH00│                │            │        │
│    │          │              │80820 號        │                │            │        │
├──┼─────┼───────┼────────┼────────┼──────┼────┤
│6   │99交聲768 │北監自裁字裁40│交通部公路總局臺│道路交通管理處罰│            │1,400 元│
│    │          │-000000000號  │北區監理所      │條例第17條第1 項│            │並註銷牌│
│    │          ├───────┤                │不依限期參加定期│            │照，則令│
│    │          │93年1 月28日  │                │檢驗            │            │檢驗    │
├──┼─────┼───────┼────────┼────────┼──────┼────┤
│7   │99交聲769 │北監自裁字裁40│內政部警政署國道│道路交通管理處罰│國1 公路74公│6,000元 │
│    │          │-ZB0000000號  │公路警察局國道第│條例第33條第1 項│里南下      │        │
│    │          │              │二警察隊        │在高速公路超速行│            │        │
│    │          ├───────┤                │駛              │            │        │
│    │          │95年5 月5 日  │                │                │            │        │
├──┼─────┼───────┼────────┼────────┼──────┼────┤
│8   │99交聲770 │北監自裁字裁40│桃園縣政府警察局│道路交通管理處罰│龜山鄉○○路│2,400元 │
│    │          │-D00000000號  │交通隊          │條例第40條第1 項│優加力      │        │
│    │          ├───────┼────────┤駕駛人行車速度，│            │        │
│    │          │95年12月11日  │桃警交相字第D906│超過規定之最高時│            │        │
│    │          │              │62323 號        │速20公里以上    │            │        │
└──┴─────┴───────┴────────┴────────┴──────┴────┘

司法院資訊處製作；財團法人民間司法改革基金會備份。
